臺灣高等法院民事裁定
110年度抗字第1014號
抗告人  趙中雍
上列抗告人因與相對人國立臺北教育大學、臺北市政府工務局新
建工程處間再審之訴事件，對於中華民國110年7月14日臺灣臺北
地方法院110年度再字第5號裁定，提起抗告，本院裁定如下：
      主    文
抗告駁回。
抗告費用由抗告人負擔。 
      理    由
一、抗告意旨略以:本件相對人國立臺北教育大學(下稱臺北教育
    大學)法定代理人陳慶和未合法代理承受訴訟，此期間須扣
    除，伊對原法院103年度訴字第1962號確定判決(下稱原確定
    判決)提起再審之訴，並未逾30日之不變期間，原裁定認伊
    逾期提起再審之訴為不當。爰提起抗告，聲明廢棄原裁定等
    語。
二、按再審之訴，應於30日之不變期間內提起；前項期間，自判
    決確定時起算，判決於送達前確定者，自送達時起算；其再
    審之理由發生或知悉在後者，均自知悉時起算；再審之訴不
    合法者，法院應以裁定駁回之，民事訴訟法第500條第1項、
    2項前段、第502條第1項分別定有明文。又提起再審之訴，
    應表明再審理由及關於再審理由並遵守不變期間之證據，此
    為同法第501條第1項第4款所明定，此為必須具備之程式，
    其未表明者，無庸命其補正，逕以裁定駁回之。
三、經查，相對人請求抗告人拆屋還地等事件，經原確定判決於
    民國104年9月30日判命抗告人應拆屋還地，並給付相當於租
    金之不當得利數額，抗告人提起上訴，因未繳納第二審裁判
    費，經本院於104年12月16日命其補繳，該裁定於同年月22
    日寄存送達於其住居所地之臺北市政府警察局中正第二分局
    南海路派出所，依民事訴訟法第138條第2項規定，於105年1
    月1日發生效力，抗告人逾期未補正，本院於105年5月23日
    以104年度上字第1528號裁定駁回上訴，抗告人不服提起抗
    告，最高法院於106年11月15日以106年度台抗字第1144號裁
    定駁回確定等情，業經本院依職權調閱原確定判決案卷核閱
    無誤，則抗告人遲至110年7月1日始對原確定判決提起本件
    再審之訴，復未表明其再審理由係發生或知悉在後並遵守不
    變期間之證據，且其所執臺北教育大學法定代理人未合法代
    理承受訴訟，亦非扣除再審不變期間之事由，其所提再審之
    訴顯已逾30日再審不變期間，自屬不合法。
四、綜上所述，原裁定以抗告人對原確定判決所提再審之訴不合
    法，予以駁回，於法並無不合。抗告意旨指摘原裁定不當，
    聲明廢棄，為無理由，應予駁回，爰裁定如主文。
中　　華　　民　　國　　110 　年　　9 　　月　　22　　日
                  民事第四庭  
                      審判長法  官  傅中樂
　　　  　　　　　　　　　  法  官  呂淑玲
                            法  官  汪曉君
正本係照原本作成。
本裁定除以適用法規顯有錯誤為理由外，不得再抗告。如提起再
抗告，應於收受送達後10日內委任律師為代理人向本院提出再抗
告狀。並繳納再抗告費新臺幣１千元。
中　　華　　民　　國　　110 　年　　9 　　月　　22　　日

  　　　　　　　　　　　　　書記官  戴伯勳